臺灣宜蘭地方法院刑事判決　　　　　　　100年度易字第226號
公　訴　人　臺灣宜蘭地方法院檢察署檢察官
被　　　告　林松山
上列被告因犯家暴傷害案件，經檢察官提起公訴（100年度偵字
第480號），本院判決如下：
    主  文
林松山犯傷害罪，處拘役貳拾日，如易科罰金，以新臺幣壹仟元
折算壹日。
    犯 罪 事 實
一、林松山係林孟萱之叔父，林孟萱則為中度智能障礙之人，林
    孟萱自年幼時，即住在林松山位於宜蘭縣羅東鎮○○路○段2
    36號之住處，於林孟萱之父過世後，由林松山負起照顧之責
    ，2者間為家庭暴力防治法所規定之家庭成員。林松山於民
    國99年11月27日上午8時許，在羅東鎮○○路○段236號5之住
    處，因發現林孟萱將1名男姓友人帶回房間，且發現1紙寫有
    要與林孟萱至公園約會、接吻及做愛之字條後，竟基於傷害
    犯意，以皮帶毆打林孟萱之身體，造成林孟萱受有上背部、
    腰、雙大腿後側、左上臂及雙側臀部多處挫傷及瘀青之傷害
    。
二、案經林孟萱訴由宜蘭縣政府警察局羅東分局報請臺灣宜蘭地
    方法院檢察署檢察官偵查起訴。
    理  由
壹、證據能力部分：
    按被告以外之人於審判外之言詞或書面陳述，除法律有規定
    者外，不得作為證據，刑事訴訟法第159條第1項定有明文。
    查本件證人林孟萱於警詢之供述，雖屬被告以外之人於審判
    外之陳述，惟被告於本院調查證據時，已知有同法第159條
    第1項不得為證據之情形，而未於言詞辯論終結前聲明異議
    ，依同法第159條之5第2項之規定，視為有同條第1項之同意
    ，本院審酌上開證人之言詞陳述作成時之情況，認為適當，
    爰依同法第159條之5第1項之規定認有證據能力，合先敘明
    。
貳、實體部分：
一、訊據被告固坦認有於上揭時地毆打告訴人林孟萱，並造成林
    孟萱受有上背部、腰、雙大腿後側、左上臂及雙側臀部多處
    挫傷及瘀青之傷害等情不諱，惟矢口否認有何傷害之犯意，
    辯稱：伊是出於管教才打她，不是要傷害她云云。經查，上
    開犯罪事實，業據證人林孟萱於警詢及偵查中證述明確，並
    有財團法人羅許基金會羅東博愛醫院診斷證明書在卷可稽，
    核與證人林孟萱所指述遭毆打之事實相符，自堪信為真實。
    至被告雖辯稱其係為管教才毆打證人林孟萱云云，然依證人
    林孟萱於偵查中證述：「被告看到我帶男朋友回家就打我，
    是拿皮帶打我身體。」等語明確（見100年度偵字第480號偵
    查卷第10頁筆錄），可知當時被告係以皮帶毆打告訴人林孟
    萱之身體無誤，而以皮帶之材質堅韌，以皮帶毆打人之身體
    ，定會造成人身體之傷害，此為被告所自承無訛，而被告既
    係明知此點，卻仍出手以皮帶毆打告訴人，其有傷害之犯意
    自堪以認定，縱被告辯稱其係為管教告訴人，然管教之方式
    多端，其以皮帶毆打告訴人造成告訴人受有上背部、腰、雙
    大腿後側、左上臂、雙側臀部多處挫傷及瘀青、腹部瘀青之
    傷害，顯見被告下手非輕，始造成告訴人身體多處之傷害，
    其所為實業已溢出管教之範圍，而已達傷害之程度自明，故
    被告上開辯解，自屬無據。綜上所述，本件事證明確，被告
    傷害之犯行堪以認定，應依法論科。
二、核被告所為，係犯刑法第277條第1項之傷害罪。又被告為告
    訴人之叔父，且與告訴人共同居住，為家庭暴力防治法第3
    條第2款、第4款所定之家庭成員關係，竟對林孟萱實施不法
    之傷害行為，亦成立家庭暴力防治法第2條第2款之家庭暴力
    罪。爰審酌被告本為告訴人之叔父，照顧告訴人多年，因見
    告訴人攜同男朋友回家，一時心生氣憤而出手毆打告訴人成
    傷，其犯罪之動機、手段、所造成告訴人之損害，及其犯後
    尚未與告訴人達成和解與犯後態度等一切情狀，量處如主文
    所示之刑，並諭知易科罰金之折算標準。
據上論斷，應依刑事訴訟法第299條第1項前段，刑法第277條第1
項、第41條第1項前段，家庭暴力防治法第2條第2款，刑法施行
法第1條之1第1項、第2項前段，判決如主文。
本案經檢察官劉惟宗到庭執行職務
中    華    民    國   100    年    9     月    8     日
                  刑事第四庭法  官  鄭貽馨
以上正本證明與原本無異。
如不服本判決應於收受送達後十日內向本院提出上訴書狀，並應
敘述具體理由；其未敘述上述理由者，應於上訴期間屆滿後二十
日內向本院補提理由書(均須按他造當事人之人數附繕本)「切勿
逕送上級法院」。
                            書記官  高雪琴
中    華    民    國   100    年    9     月    8     日
附錄本案論罪科刑法條全文：
中華民國刑法第277條第1項
傷害人之身體或健康者，處3年以下有期徒刑、拘役或1千元以下
罰金。
家庭暴力防治法第2條第2款
本法用詞定義如下：
二、家庭暴力罪：指家庭成員間故意實施家庭暴力行為而成立其
    他法律所規定之犯罪。